臺灣桃園地方法院刑事判決　　　　　　 94年度簡上字第126號
上　訴　人　丙○○　男　67歲（民國26年12月29日生）
即　被　告
上列上訴人即被告因家庭暴力之傷害案件，不服本院九十三年度
壢簡字第一七四Ｏ號，中華民國九十四年一月五日第一審刑事簡
易判決（聲請簡易判決處刑案號：九十三年度偵字第一七二四三
號），提起上訴，本院管轄之第二審合議庭判決如下：
    主  文
上訴駁回。
    事　實
一、丙○○係甲○○之兄，二人間具有家庭暴力防治法第三條第
    四款所定之四親等內之旁系血親之家庭成員關係。於民國九
    十三年四月十九日晚上八時許，在桃園縣龍潭鄉上林村溝西
　　八鄰六十三之二號，丙○○因母親喪事奠儀問題而與甲○○
  　發生爭執，竟因心生不悅而基於傷害身體之犯意，徒手毆打
    甲○○後腦部，甲○○因此受有頭部鈍傷之傷害。
二、案經甲○○訴由臺灣桃園地方法院檢察署檢察官發交桃園縣
    政府警察局中壢分局偵查後聲請簡易判決處刑。
    理  由
一、訊據上訴人即被告丙○○固坦認於右揭時、地因母親喪事奠
    儀問題而與甲○○相處不愉快一情不諱，惟矢口否認有何傷
    害之犯行，辯稱：伊沒有出手毆打甲○○云云。然查，上揭
    犯罪事實，業據告訴人甲○○於偵查指訴（詳偵卷第二十七
    頁）及於本院審理中證述當天伊與被告在案發處前面路邊，
    伊不想理會被告，欲轉身回屋內時，被告就徒手打伊頭部一
    下，伊即昏倒在地等語綦詳（詳本院九十四年五月二十四日
    審判筆錄），並有告訴人甲○○出具之新光吳火獅紀念醫院
    診斷證明書一紙附卷可稽，而按證人即被告之子丁○○於本
    院審理中證述：伊當天與叔叔乙○○聊天，後來聽見被告、
    甲○○二人聲音變大，伊即與叔叔乙○○前去關心，當時伊
    看到甲○○跌倒，被告則站在甲○○的後面等語（詳本院九
    十四年五月二十四日審判筆錄），及證人即被告之子戊○○
    於本院審理中亦證述：當時伊站在距離被告、甲○○大約十
    多公尺的地方抽煙，突然聽到被告、甲○○聲音很大，伊發
    現不對就過去看，有看到甲○○跌倒，被告站在附近等語（
    詳本院九十四年五月二十四日審判筆錄）。從而，依證人丁○○、戊○○二人上開證述可悉，被告與告訴人於案發當時
    確有爭吵及告訴人有倒地之情事，被告於本院審理時亦自承
    告訴人當時有倒地等語在卷，從而，衡以被告當場既受情緒
    影響而言語呈憤激，則其萌生毆打告訴人之犯意，進而徒手
    毆打告訴人後腦部，致告訴人倒地，符合常理，否則何以告
    訴人會有倒地情事發生，堪認告訴人指（證）訴應可採信，
    是被告上揭所辯，顯係避重就輕之詞，無可採取。至被告聲
    請傳喚證人乙○○到庭詰問「有無親眼目睹其毆打告訴人」
    一事，並否認證人乙○○警詢中證述「被告有打告訴人」證
    詞之真實性，然本件事證已臻明確，且本院並未引用證人乙○○之證詞為本案認定事實之依據，核無傳喚必要，附此敘
    明。
二、按家庭暴力者，謂家庭成員間實施身體或精神上不法侵害之
    行為；又家庭暴力罪者，謂家庭成員間故意實施家庭暴力行
    為而成立其他法律所規定之犯罪，家庭暴力防治法第二條第
    一項、第二項著有明文。查告訴人甲○○為被告丙○○之弟
    ，業據渠等二人同認在卷，屬家庭暴力防治法第三條第四款
    所定之家庭成員。核被告所為，係犯刑法第二百七十七條第
    一項之普通傷害罪。又被告上開傷害犯行亦屬家庭暴力防治
    法第二條第二項之家庭暴力罪，惟因家庭暴力防治法之上開
    條文並無罰則規定，是以此部分傷害犯行僅依前開刑法普通
    傷害罪之規定予以論罪科刑，附此敘明。原審以被告罪證明
    確，適用刑法第二百七十七條第一項、第四十一條第一項前
    段，罰金罰鍰提高標準條例第一條前段、第二條，逕以簡易
    判決判處被告拘役五十日，並諭知易科罰金之折算標準，經
    核認事用法尚無違誤，量刑亦稱妥適，應予維持。被告上訴
    意旨，為無理由，應予駁回。
據上論斷，應依刑事訴訟法第四百五十五條之一第三項、第三百
六十八條，判決如主文。
本案經檢察官李允煉到庭執行職務。
中　　華　　民　　國　　94　　年　　6 　　月　　7 　　日
                    刑事第一庭  審判長法  官  曾淑華
                                      法  官  蘇昭蓉
                                      法  官  黃梅淑
以上正本證明與原本無異。
本件不得上訴。
　　　　　　　　　　　　　　　        書記官　魏里安
中　　華　　民　　國　　94　　年　　6 　　月　　7 　　日
